

#### Kontakt

E-mail:

m.sigmund@o2.pl

Telefon:

887 709 065

Data urodzenia: 17.05.2000

Miejscowość: Mrówczak

## Umiejętności

- Tworzenie aplikacji internetowych
- Projektowanie i rozwój API
- , Umiejętność pracy z bazami SQL i NoSQL
- Znajomość podstawowych wzorców projektowych
- . Umiejętność pracy w zespole
- Umiejętność szybkiego uczenia sie

### Języki

angielski: poziom średnio zaawansowany

,

polski: poziom ojczysty

# **Marek Sigmund**

Jestem studentem z branży IT i AI, który chce zdobyć pierwsze doświadczenie i rozwijać się w różnych obszarach technologii. Specjalizuję się w tworzeniu aplikacji internetowych, ale interesuję się także sztuczną inteligencją, uczeniem maszynowym i pracą z danymi. Szybko się uczę, chętnie podejmuję nowe wyzwania i zależy mi na ciągłym rozwoju. Jestem otwarty na współpracę i pracę w dynamicznym środowisku.

#### Doświadczenie zawodowe

06.2023 - 07.2023 [2 mies.]

Programista Front-end / ABS Informatyk / Częstochowa

Krótki opis stanowiska:

Tworzeniu strony internetowej z wykorzystaniem Bootstarapa oraz WorPressa. Przeprowadzanie audytów UI/UX dla wskazanych aplikacji i stron internetowych.

02.2018 - 02.2020 [2 lata 1 mies.]

Monter instalacji telekomunikacyjnych / Interka / Olesno

Krótki opis stanowiska:

Liczne staże i praktyki opierające się na tworzeniu i administrowaniu sieci telekomunikacyjnych opartych głównie na technologii światłowodowej oraz konfiguracji urządzeń sieciowych.

## Wykształcenie

02.2024 - obecnie [1 rok 2 mies.]

Politechnika Częstochowska

Kierunek: informatyka

Specjalizacja: Sztuczna Inteligencja i Data Science

Poziom wykształcenia: magister inżynier

10.2020 - 02.2024 [3 lata 5 mies.]

Politechnika Częstochowska

Kierunek: informatyka, studia inżynierskie

Specjalizacja: Programowanie Aplikacji Internetowych

Poziom wykształcenia: inżynier

09.2016 - 04.2020 [3 lata 8 mies.]

ZSZ im. Józefa Lompy w Oleśnie (Technikum nr 1)

Specjalizacja: Informatyka Poziom wykształcenia: średnie

## Szkolenia, kursy, certyfikaty

11.2017

Certyfikat ukończenia kursu komputerowego: "Kurs 3ds MAX"

Organizator: Kompugraf

#### Zainteresowania

Interesuję się tworzeniem i wykorzystaniem modeli AI w różnych dziedzinach oraz aplikacjach. Pasjonują mnie rozwiązania chmurowe, w szczególności Firebase. Hobbystycznie zajmuję się programowaniem mikrokontrolerów STM, które wykorzystuję w autorskich konstrukcjach. Tworzę własne urządzenia i roboty, rozwijając przy tym umiejętności w lutowaniu oraz pracy z komponentami elektronicznymi.

## Linki

#### **Portfolio**

https://mareksigmund.github.io/Portfolio/

## Repozytorium z projektami

https://github.com/mareksigmund/Projekty